【裁判字號】    97,審訴,1471
【裁判日期】    970529
【裁判案由】    毒品危害防制條例
【裁判全文】
臺灣高雄地方法院刑事判決            97年度審訴字第1471號
公  訴  人  臺灣高雄地方法院檢察署檢察官
被      告  甲○○
                    另案羈押在臺灣高雄看守所
指定辯護人  本院公設辯護人蘇鴻吉
上列被告因毒品危害防制條例案件，經檢察官提起公訴（97年度
毒偵字第2400號、第2412號），本院合議庭裁定由受命法官獨任
依協商程序審理，判決如下：
    主  文
甲○○施用第一級毒品，累犯，處有期徒刑捌月，扣案之第一級
毒品海洛因壹包（驗後淨重零點零伍伍公克），沒收銷燬之；又
施用第一級毒品，累犯，處有期徒刑捌月。應執行有期徒刑壹年
貳月，扣案之第一級毒品海洛因壹包（驗後淨重零點零伍伍公克
），沒收銷燬之。
    事實及理由
一、本件犯罪事實及證據，除犯罪事實「又曾因犯竊盜等罪，經
    法院判處應執行有期徒刑1 年2 月，甫於民國96年8 月17日
    縮短刑期執行完畢」更正為「另因竊盜、毒品危害防制條例
    案件，分別經本院以94年度簡字第5265號判決、94年度訴字
    第3234號判決，判處有期徒刑4 月、1 年確定，並經本院以
    95年度聲字第1671號裁定，就上開2 案定應執行刑為有期徒
    刑1 年2 月；又因竊盜案件，經臺灣臺中地方法院以94年度
    易字第2492號判決，判處有期徒刑1 年2 月確定（嗣經減刑
    為有期徒刑7 月），而於96年8 月17日執行完畢」；「扣得
    海洛因1 包」更正為「扣得第一級毒品海洛因1 包（驗後淨
    重0.055 公克）」；證據部分補充「被告甲○○於本院審理
    中之自白」及「高雄市立凱旋醫院濫用藥物成品檢驗鑑定書
    」外，餘均引用檢察官起訴書之記載，如附件。
二、本件被告業已認罪，並經辯護人協助下與檢察官於審判外達
    成協商之合意，渠等合意內容為：被告願受科刑範圍如主文
    所載。經核被告所為，均係犯毒品危害防制條例第10條第1
    項之施用第一級毒品罪，且上開協商合意內容，並無刑事訴
    訟法第455 條之4 第1 項所列不得認罪協商之情形，本件既
    經檢察官聲請改依協商程序而為判決，本院爰不經言詞辯論
    ，於協商合意範圍內為協商判決。
三、應適用之法條：刑事訴訟法第455 條之4 第2 項、第455 條
    之8 、第454 條第2 項，毒品危害防制條例第10條第1 項、
    第18條第1 項前段，刑法第11條、第47條第1 項、第51條第
    5款。
四、本判決除有刑事訴訟法第455 條之4 第1 項第1 款、第2 款
    、第4 款、第6 款、第7 款所定情形之一，或違反同條第2
    項規定者外，不得上訴。
本案經檢察官鄭益雄到庭執行職務。
中    華    民    國    97    年    5     月    29    日
                  刑事第七庭    法  官  陳君杰
以上正本證明與原本無異。
如不服本判決，應於判決送達後10日內，向本院提出上訴狀。
中    華    民    國    97    年    5     月    29    日
                                書記官  李承悌
附錄本判決論罪科刑法條全文：
毒品危害防制條例第10條第1項
施用第一級毒品者，處6 月以上5 年以下有期徒刑。
附件：
臺灣高雄地方法院檢察署檢察官起訴書
                                     97年度毒偵字第2400號
                                     97年度毒偵字第2412號
     被      告  甲○○  男  33歲（民國○○年○月○○日生）
                         住高雄縣路竹鄉○○村○○路243-1
                           號
                         國民身分證統一編號：Ｚ000000000號
 上列被告因違反毒品危害防制條例案件，業經偵查終結，認應提
 起公訴，茲敘述犯罪事實、證據並所犯法條如下：
     犯  罪  事  實
 一、甲○○前曾因施用毒品案件，經臺灣高雄地方法院以92年度
     毒聲字第5147號裁定令入戒治處所施以強制戒治，於民國93
     年3 月19日因無繼續強制戒治之必要而釋放，並經本署以93
     年度戒毒偵字第194 號為不起訴處分確定；又曾因犯竊盜等
     罪，經法院判處應執行有期徒刑一年二月，甫於民國96年8
     月17日縮短刑期執行完畢；詎其仍不知悔改，復基於施用第
     一級毒品海洛因之犯意，分別於97年1月21日16、17時許、
     97年2月4日14時30分許，在住處，分別施用第一級毒品海洛
     因各1次。嗣為警分別於97年1月21日18時許及97年2月4日17
     時許採集尿液送驗，甲○○之尿液檢驗結果均呈嗎啡、可待
     因陽性反應，並於97年1月21日扣得海洛因1包，始悉上情。
 二、案經高雄縣政府警察局湖內分局報告偵辦。
          證據並所犯法條
 一、證據方法與待證事實：
    ┌──┬─────────────┬───────────────┐
    │編號│    證  據  方  法        │      待  證  事  實          │
    ├──┼─────────────┼───────────────┤
    │1   │被告於警詢中、偵訊中之供述│被告在97年1月21日16、17時許、 │
    │    │                          │97 年2月4日14時30分許，施用第 │
    │    │                          │一級毒品海洛因2次之事實。     │
    ├──┼─────────────┼───────────────┤
    │2   │臺灣檢驗科技股份有限公司濫│被告尿液檢驗結果均呈嗎啡、可待│
    │    │用藥物尿液檢驗報告、嫌犯代│因陽性反應。                  │
    │    │號與真實姓名對照表各2份。 │                              │
    ├──┼─────────────┼───────────────┤
    │3   │本署刑案資料查註紀錄表、全│被告於觀察、勒戒執行完畢後5年 │
    │    │國施用毒品案件紀錄表、受觀│內再犯之事實。                │
    │    │察勒戒人毒品及前科紀錄簡列│                              │
    │    │表各1份。                 │                              │
    ├──┼─────────────┼───────────────┤
    │4   │海洛因1包。               │被告施用第一級毒品海洛因之事實│
    └──┴─────────────┴───────────────┘
 二、所犯法條：
     核被告甲○○所為係犯毒品危害防制條例第10條第1項之施
     用第一級毒品罪嫌。其罪名雖同，惟犯意各別，請予分論併
     罰。再被告曾受有期徒刑之執行完畢後，5年以內再犯本件
     有期徒刑以上之罪，為累犯，請依刑法第47條規定加重其刑
     。扣案之海洛因1包，併請依法宣告沒收銷燬之。
 三、依毒品危害防制條例第23條第2項前段、刑事訴訟法第251條
     第1項提起公訴。
      此  致
 臺灣高雄地方法院
 中    華    民    國    97    年    3     月    18    日
                               檢 察 官  乙 ○ ○
 上正本證明與原本無異
 中    華    民    國    97    年    3     月    24    日
                               書 記 官  李 德 農
 參考法條：
 毒品危害防制條例第10條第1項
 施用第一級毒品者，處 6 月以上 5 年以下有期徒刑。


司法院資訊處製作；財團法人民間司法改革基金會備份。
